臺灣桃園地方法院小額民事判決
111年度桃保險小字第211號
原      告  富邦產物保險股份有限公司

法定代理人  羅建明
訴訟代理人  徐譽恆
            潘炳煌
            陳銘鐘
被      告  陳維寬
上列當事人間請求損害賠償事件，本院於民國111年7月14日言詞
辯論終結，判決如下：
　　主    文
被告應給付原告新臺幣肆萬參仟零捌元，及自民國一一一年二月
十八日起至清償日止，按週年利率百分之五計算之利息。
訴訟費用新臺幣壹仟元由被告負擔。
本判決得假執行，但被告以新臺幣肆萬參仟零捌元為原告預供擔
保後，得免為假執行。
    理由要領
一、按因故意或過失，不法侵害他人權利者，應負損害賠償責任
    。汽車、機車或其他非依軌道行駛之動力車輛，在使用中加
    損害於他人者，駕駛人應賠償因此所生之損害，民法第184
    條第1項前段、第191條之2前段定有明文。次按汽車倒車時
    ，應顯示倒車燈光或手勢後，謹慎緩慢後倒，並應注意其他
    車輛及行人汽車行駛時，道路交通安全規則第110條第2款定
    有明文。經查，被告於民國109年1月30日下午3時28分許，
    駕駛車牌號碼0000-00號自用小客車（下車肇事車輛），行
    經桃園市○○區○○路000巷00號前，倒車不慎碰撞後方訴外人
    郭靜如駕駛原告保戶潘志青所有車牌號碼000-0000號自用小
    客車（下稱系爭車輛），致系爭車輛受損，原告已支付系爭
    車輛維修費用而受讓系爭車輛損害賠償請求權等情，有道路
    交通事故當事人登記聯單、現場圖、當事人駕籍資料、行車
    執照、汽車險理賠申請書、桃苗汽車股份有限公司桃園廠（
    下稱桃苗汽車）估價單、電子發票及照片附卷可參（見本院
    卷第5頁、第7至12頁、第17頁、第19頁、第21至23頁），堪
    信為真實。被告倒車未注意後方系爭車輛，自違反前開交通
    規則而有過失。又原告就被告上開行為無注意可能性，自無
    與有過失。從而，被告駕駛行為確有過失，就本件事故應負
    全部過失責任，且其過失行為與原告所受損害具有相當因果
    關係，被告應負侵權行為損害賠償之責。
二、經查，系爭車輛送桃苗汽車維修，支出零件費用3萬6,370元
    、工資3萬4,416元，共計7萬0,786元等情，有桃苗汽車估價
    單及電子發票附卷可參（見本院卷第7至8頁、第11頁）。被
    告雖抗辯系爭車輛車門輕微受損，僅需鈑金8,500元即可，
    沒有必要更換整個車門，維修費用過高云云，並提出永美汽
    車材料商行（下稱永美汽車）估價單為證（見本院卷第40至
    41頁），證人即永美汽車負責人甲○○於本院審理中復證稱：
    系爭車輛受損得以鈑金修復毋需更換車門等語（見本院卷第
    64頁反面至第65頁），然甲○○另證稱：其無實際經手系爭車
    輛維修，僅以系爭車輛受損照片進行估價等語（見本院卷第
    64頁反面至65頁），則永美汽車估價單之作成並未實際評估
    系爭車輛之受損情形，而僅以照片所見外觀為依據，難認甲
    ○○判斷與系爭車輛受損情形相符。又系爭車輛於本件車禍當
    日即109年1月30日即至桃苗汽車維修廠維修，有桃苗汽車估
    價單可參，桃苗汽車係以其汽車維修之專業智識就事故車輛
    即系爭車輛車身實際損害情形、損害部位及是否影響日後行
    車安全等情為綜合判斷，始進行系爭車輛修繕或更換，桃苗
    汽車估價單所載維修項目及修復費用自為系爭車輛因本件事
    故毀損之必要修復項目及費用，被告上開抗辯自不足採。
三、原告就系爭車輛零件費用僅主張其中2萬8,620元（見本院卷
    第64頁），並有台灣區汽車修理工業同業公會111年6月20日
    台區汽工（宗）字第111288號函附卷可參（見本院卷第52頁
    ），而依行政院所頒固定資產耐用年數表及固定資產折舊率
    之規定，非運輸業用客車、貨車之耐用年數為5年，依定率
    遞減法每年折舊1000分之369，另依營利事業所得稅查核準
    則第95條第6項規定「固定資產提列折舊採用定率遞減法者
    ，以1年為計算單位，其使用期間未滿1年者，按實際使用之
    月數相當於全年之比例計算之，不滿1月者，以1月計」，而
    系爭車輛於106年6月出廠，有行車執照在卷可稽（見本院卷
    第12頁），迄本件車禍發生時即109年1月30日，已使用2年8
    月，則零件扣除折舊後之修復費用估定為8,592元（詳如附
    表之計算式），加計無須折舊之工資3萬4,416元，系爭車輛
    回復原狀費用為4萬3,008元（計算式：8,592+3萬4,416=4萬
    3,008），從而原告請求被告給付4萬3,008元及遲延利息為
    有理由，應予准許。
中　　華　　民　　國　　111 　年　　8 　　月　　19　　日
                  桃園簡易庭  法  官  張明宏
以上為正本係照原本作成。
如不服本判決，應於送達後20日內，向本院提出上訴狀並表明上
訴理由，如於本判決宣示後送達前提起上訴者，應於判決送達後
20日內補提上訴理由書（須附繕本）。
如委任律師提起上訴者，應一併繳納上訴審裁判費。   
中　　華　　民　　國　　111 　年　　8 　　月　　19　　日
                              書記官  石曉芸
附表
折舊時間           金額
第1年折舊值        28,620×0.369=10,561
第1年折舊後價值    28,620-10,561=18,059
第2年折舊值        18,059×0.369=6,664
第2年折舊後價值    18,059-6,664=11,395
第3年折舊值        11,395×0.369×(8/12)=2,803
第3年折舊後價值    11,395-2,803=8,592
附錄：
一、民事訴訟法第436條之24第2項：
　  對於小額程序之第一審裁判上訴或抗告，非以其違背法令為
    理由，不得為之。
二、民事訴訟法第436條之25：
　  上訴狀內應記載上訴理由，表明下列各款事項：
　  ㈠原判決所違背之法令及其具體內容。
　  ㈡依訴訟資料可認為原判決有違背法令之具體事實。
三、民事訴訟法第471條第1項：（依同法第436條之32第2項規定
    於小額事件之上訴程序準用之）
    上訴狀內未表明上訴理由者，上訴人應於提起上訴後20日內
    ，提出理由書於原第二審法院；未提出者，毌庸命其補正，
    由原第二審法院以裁定駁回之。